臺灣桃園地方法院刑事判決
111年度易字第284號
公  訴  人  臺灣桃園地方檢察署檢察官
被      告  楊弼涵


選任辯護人  馬中琍律師
被      告  王惟誠


選任辯護人  徐松龍律師
            蔡沂彤律師
上列被告因違反菸酒管理法案件，經檢察官提起公訴（109年度
偵緝字第24號、110年度偵字第25017號），本院判決如下：
    主  文
楊弼涵、王惟誠均無罪。
    理  由
一、公訴意旨略以：被告楊弼涵（所犯輸入如附表編號1至3所示
    私菸之犯行，已由臺灣桃園地方檢察署檢察官另為不起訴處
    分）為東方航空貨運承攬有限公司（下稱東方航空公司，起
    訴書誤載為東方航空貨物承攬有限公司，應予更正）、中國
    貿易開發有限公司（下稱中國貿易公司）之實際負責人，而
    且中國貿易公司領有財政部所核發之菸酒進口業許可執照（
    台財庫菸酒進字第DZ000000000000號）。被告楊弼涵與被告
    王惟誠均知悉自外國輸入菸品，應檢附財政部同意文件始得
    為之，又依菸酒管理法取得菸酒進口業許可執照輸入菸品時
    ，應向海關為申報始得輸入，竟基於輸入私菸之犯意聯絡，
    未經財政部之同意，亦未向海關申報，而由被告王惟誠於民
    國106年12月28日前某日，以中國貿易公司名義向信達國際
    快遞（香港）有限公司（下稱信達國際公司）購買及進口品
    牌SKOAL之Dipping tobacco菸品（下稱SK牌嚼菸）至臺灣地
    區，並自信達國際公司取得貨物進口報關明細資料，接續於
    附表編號4、5「輸入日期」欄所示時間，以航空貨運快遞方
    式由香港運抵臺灣桃園國際機場而輸入臺灣地區，並置放在
    遠雄自由貿易港區進口快遞貨物專區（下稱遠雄進口快遞貨
    物專區），再由中國貿易公司於同日佯以貨物名稱為造型夾
    、BLOUS等名義，並以附表編號4、5「簡易申報單編號」欄
    所示報單號碼，委託東方航空公司向財政部關務署臺北關（
    下稱臺北關）辦理報關進口，而以此方式輸入如附表編號4
    、5「菸品種類」與「數量」欄所示私菸。嗣經臺北關關務
    人員於107年1月18日、2月6日，在遠雄進口快遞貨物專區執
    行查驗程序，並會同東方航空公司員工開箱查驗，當場扣得
    SK牌嚼菸共計900罐（淨重共計30,618公克），因認被告二
    人共同涉犯菸酒管理法第45條第2項之輸入私菸罪嫌云云。
二、按犯罪事實應依證據認定之，無證據不得認定犯罪事實；又
    不能證明被告犯罪者，應諭知無罪之判決，刑事訴訟法第15
    4條第2項、第301條第1項分別定有明文。次按認定不利於被
    告之事實，須依積極證據，苟積極證據不足為不利於被告事
    實之認定時，即應為有利於被告之認定，更不必有何有利之
    證據；又認定犯罪事實所憑之證據，雖不以直接證據為限，
    間接證據亦包括在內，然而無論直接或間接證據，其為訴訟
    上之證明，須於通常一般之人均不致有所懷疑，而得確信其
    為真實之程度者，始得據為有罪之認定，倘其證明尚未達到
    此一程度，而有合理之懷疑存在時，事實審法院復已就其心
    證上理由予以闡述，敘明其如何無從為有罪之確信，因而為
    無罪之判決，尚不得任意指為違法（最高法院30年上字第81
    6號、76年台上字第4986號判例意旨可資參照）。
三、公訴人認為被告二人共同涉犯上揭罪嫌，無非以被告楊弼涵
    於警詢及偵查中之供述、被告王惟誠於偵查中之供述，證人
    即東方航空公司員工溫志掦、中國貿易公司法務人員李俊緯
    於警詢時之證述，並有進口報單為CX/06/0A4/9P301之個案
    委任書1份、進口報單為CX/07/0A4/GM543之個案委任書影本
    1份、中國貿易公司之菸酒進口業許可執照影本1份、附表編
    號4、5所示SK牌嚼菸查扣照片共計16張、報單號碼為CX/06/
    0A4/9P301、CX/07/0A4/GM543之進口快遞貨物簡易申報單2
    份、報單號碼為CX/06/0A4/9P301、CX/07/0A4/GM543之臺北
    關扣押貨物收據及搜索筆影本2份，為其主要論據。並論告
    稱：被告王惟誠不僅於111年3月15日、6月8日本院準備程序
    中所辯前後矛盾，更與同案被告楊弼涵所述互核不符，而且
    被告王惟誠收到倉單的時候，除了可以申請退運以外，也可
    以查詢倉單記載的貨物內容，不可能在不知悉申報單及倉單
    內容為菸品之狀況下，貿然同意將貨物送往臺灣。況且，若
    非被告二人共同囑託信達國際公司註記以中國貿易公司名義
    進口，信達國際公司只是要退還被告王惟誠倉庫裡面的貨物
    ，又何須以中國貿易公司名義將倉庫裡面的附表編號4、5所
    示SK牌嚼菸送往臺灣，是被告二人所辯純屬子虛等語（見28
    4號易字卷第303頁）。
四、訊據被告楊弼涵固坦承東方航空公司有向臺北關辦理報關進
    口附表編號4、5所示SK牌嚼菸之事實，且被告王惟誠亦坦承
    上開嚼菸為其購買之事實，惟被告二人堅決否認有何輸入私
    菸之犯行，各自辯解如下：①被告楊弼涵辯稱：附表編號4、
    5所示SK牌嚼菸是王惟誠購買的。王惟誠要進口前有來公司
    找我，他說他要進口菸品，知道我有菸酒進口業許可執照，
    然後要跟我合作。王惟誠說他不知道該款菸品的銷售狀況，
    我說可以讓他暫時用中國貿易公司的菸酒進口業許可執照進
    口，但是在進口時候，他一定要跟信達國際公司說要給我們
    的資料上品名要寫菸、納稅義務人要寫中國貿易公司，我們
    才能知道是菸品，再去跟主管機關申請進口，不清楚王惟誠
    為何沒有依照我們的協議去報關處理。另外信達國際公司也
    是物流公司，並不是中國貿易公司跟信達國際公司購買SK牌
    嚼菸，還有王惟誠事後有來找我，說第一批貨物（即附表編
    號4所示SK牌嚼菸）被查扣了，是信達國際公司誤把嚼菸寄
    出了，這一次希望能夠暫用中國貿易公司的名義向海關更改
    進口的納稅義務人，但是海關並沒有告知我們已經更改成功
    等語（見1863號審易卷第130頁，284號易字卷第178-179頁
    ）、②被告王惟誠辯稱：附表編號4、5所示SK牌嚼菸是我委
    託在美國田納西州的朋友購買並寄到信達國際公司代收，再
    由大陸、香港的客戶跟信達國際公司取貨。因為我沒有向信
    達國際公司繳交承租倉庫的費用，所以信達國際公司把我留
    在倉庫裡面的東西，用我以前報關過的資料（曾經用過洪福
    全名義報關，也進口過造型夾）寄到臺灣。在第一批貨物（
    即附表編號4所示SK牌嚼菸）被海關查驗之後，我趕緊找楊
    弼涵討論這件事情，楊弼涵說他有菸酒進口業許可執照可以
    正常輸入，為了避免被罰錢，我才想要把洪福全改成中國貿
    易公司，但是不知道事後海關方面已經更改成功。後來，我
    去香港繳清積欠信達國際公司的倉庫費用，可是另一倉庫還
    留有SK牌嚼菸（即附表編號5所示SK牌嚼菸），就回來臺灣
    跟楊弼涵討論合作事宜。我把楊弼涵給我的中國貿易公司資
    料發給信達國際公司，還沒跟楊弼涵討論過稅務細節，尚未
    談妥如何進口，信達國際公司又以中國貿易公司名義把東西
    寄來臺灣，而且貨物名稱沒有改成菸品，在報關的時候登打
    成BLOUS等語（見1863號審易卷第142頁，284號易字卷第179
    -180頁、182-183頁）。
五、經查：
　㈠被告楊弼涵為東方航空公司、中國貿易公司之實際負責人，
    中國貿易公司領有財政部所核發之菸酒進口業許可執照，而
    且被告二人均知悉自外國輸入菸品，應檢附財政部同意文件
    始得為之，又依菸酒管理法取得菸酒進口業許可執照輸入菸
    品時，應向海關為申報始得輸入。被告王惟誠於106年12月2
    8日前某日，購買附表編號4、5所示SK牌嚼菸，並自信達國
    際公司取得貨物進口報關明細資料，於附表編號4、5「輸入
    日期」欄所示時間，以航空貨運快遞方式由香港運抵臺灣桃
    園國際機場而輸入臺灣地區，並置放在遠雄進口快遞貨物專
    區，再由中國貿易公司於同日以貨物名稱為造型夾、BLOUS
    等名義，並以附表編號4、5「簡易申報單編號」欄所示報單
    號碼，委託東方航空公司向臺北關辦理報關進口。嗣經臺北
    關關務人員於107年1月18日、2月6日，在遠雄進口快遞貨物
    專區執行查驗程序，並會同東方航空公司員工開箱查驗，當
    場扣得如附表編號4、5所示SK牌嚼菸共計900罐（淨重共計3
    0,618公克）等情，業據證人溫志掦、李俊緯於警詢時之證
    述綦詳（見26493號偵字卷一第135-136頁反面、139-141頁
    、160頁正反面），並有上述進口快遞貨物簡易申報單2份、
    SK牌嚼菸查扣照片16張、臺北關扣押貨物收據及搜索筆2份
    、個案委任書2份、提單主號為000-00000000、000-0000000
    0之快遞專區倉單1份、中國貿易公司之菸酒進口業許可執照
    影本1份、報單號碼為CX/07/0A4/GM543之COMMERCIAL INVOI
    CE（商業本票）影本1份在卷可稽（見26493號偵字卷一第12
    7-131頁、134頁、144-146頁、149-152頁、154頁、158-159
    頁），且被告二人對此並不否認（見284號易字卷第178-179
    頁、184-186頁），此部分事實，堪以認定。
　㈡被告王惟誠辯稱：因為我沒有向信達國際公司繳交承租倉庫
    的費用，所以信達國際公司把我留在倉庫裡面的東西（即附
    表編號4所示SK牌嚼菸），用我以前報關過的資料（曾經用
    過洪福全名義報關，也進口過造型夾）寄到臺灣。還有事後
    我有去香港繳清積欠信達國際公司的倉庫費用，可是另一倉
    庫還留有SK牌嚼菸（即附表編號5所示SK牌嚼菸），就回來
    臺灣跟楊弼涵討論合作事宜。我把楊弼涵給我的中國貿易公
    司資料發給信達國際公司，還沒跟楊弼涵討論過稅務細節，
    尚未談妥如何進口，信達國際公司又以中國貿易公司名義把
    東西寄來臺灣，而且貨物名稱沒有改成菸品，在報關的時候
    登打成BLOUS等語。經本院依辯護人之聲請，函詢信達國際
    公司①是否有於報單號碼CX/06/0A4/9P301取得之貨物進口報
    關明細資料，將品項誤載為造型夾，亦未告知被告王惟誠欲
    將其未繳納倉庫租金之貨品逕自寄送至臺灣地區、②是否有
    將報單號碼CX/07/0A4/GM543取得之貨物進口報關明細資料
    ，將品項誤載為BLOUS等節，信達國際公司函覆略以：「本
    公司就貴院函內訊息詢問前董事，據其表示，客戶欠租後已
    繳清積欠費用，公司是不會記錄欠租時間的，但如果客戶積
    欠租金沒繳，公司確實會進行清倉返還。再來，因公司客戶
    眾多，公司人員在取貨、發貨寄送過程中，確實經常會發生
    裝錯、誤載的情況，但這些都要等到收件人或報關行發現後
    告知公司才有辦法知道，函內詢問2017、2018的兩筆報關明
    細資料貨物是否有誤載，公司已經無法確認，但若是當時公
    司提供的報關資料貨物名稱與實際到貨的貨物不同時，則確
    實可能是公司人員疏失造成裝錯、誤載，以上為詢問前董事
    之回覆」等語，有信達國際公司回函資料1份在卷可憑（見2
    84號易字卷第215頁）。且本院稽之被告王惟誠於偵查中述
    及印象中在臺灣新北地方檢察署偵查中案件是經由臺灣桃園
    地方檢察署移送併辦（見24號偵緝卷第269頁），經調閱上
    述偵查案件之偵查結果，犯罪事實即為被告王惟誠後於109
    年5月22日，分別以傅天民、自己為申報人，而以報單號碼C
    X/09/0A4/FE087、CX/09/0A4/FE087申報貨物名稱各為stora
    ge bag、hardware block，嗣經臺北關關務人員開箱查驗，
    查扣口嚼煙合計90罐，而與本案之犯罪情節相類似，臺灣新
    北地方檢察署檢察官以東方航空公司楊弼涵於偵查中之證詞
    （證述內容即為楊弼涵已為王惟誠進行貨品境外輸入報關多
    年，上述口嚼煙合計90罐確為王惟誠所有，並已放在香港倉
    庫一段時日，王惟誠時常委託信達國際公司自香港將如衣服
    、裝飾品等貨品輸入臺灣地區，且事後經信達國際公司表示
    上述口嚼煙合計90罐是誤寄到臺灣地區）、信達國際公司之
    聲明書、90罐之口嚼煙查扣照片中顯示菸品並無刻意裝飾或
    隱藏，而認被告王惟誠應無輸入私菸之主觀犯意，有臺灣新
    北地方檢察署檢察官110年度偵緝字第681、682號不起訴處
    分書1份附卷可憑（見284號易字卷第117-119頁），足見被
    告王惟誠上開所辯，尚非全然無據。
　㈢被告楊弼涵辯稱：王惟誠要進口前有來公司找我，他說他要
    進口菸品，知道我有菸酒進口業許可執照，然後要跟我合作
    。王惟誠說他不知道該款菸品的銷售狀況，我說可以讓他暫
    時用中國貿易公司的菸酒進口業許可執照進口菸品，但是在
    進口時候，他一定要跟信達國際公司說要給我們的資料品名
    要寫菸、納稅義務人要寫中國貿易公司，我們才能知道是菸
    品，再去跟主管機關申請進口，不清楚王惟誠為何沒有依照
    我們的協議去報關處理等語，核與證人即同案被告王惟誠於
    偵查中證述：有一位朋友有一種口嚼菸給棒球隊使用。本來
    我要進口，跟楊弼涵在談，還沒有討論到利潤和稅務問題。
    進口的地方在美國，還未談妥的時候，貨物已經寄到了信達
    國際公司。剛好信達國際公司要搬遷，也不知道為何把口嚼
    菸寄到臺灣。因為貨物有期限，原本是要進口到大陸，但是
    這段時間跟楊弼涵在談，不知道為何就寄來臺灣。我跟楊弼
    涵合作過很多次，這是第一次合作關於菸品，也是因為楊弼
    涵的公司有菸牌，我才跟他合作。楊弼涵說我負責銷售沒有
    錯，但是還進來臺灣，東西就被扣了，還沒有銷售等語大致
    相符（見24號偵緝卷第268-269頁）。且被告楊弼涵於偵查
    中供稱：事前並沒有跟王惟誠談好要利用隱匿申報的方式來
    節省稅額，而且稅金只有兩、三仟元，不值得這麼做等語（
    見24號偵緝卷第50-51頁），並於本院審理時供述：平常這
    種特別關稅都是由公司小姐再處理，我比較了解進口稅和營
    業稅，特別稅務項目像是健康福利捐、菸稅，我沒有在記稅
    率和計算方式，當時在地檢署也是憑印象回答等語（見284
    號易字卷第302頁），經本院函詢臺北關SK牌嚼菸若以五罐
    為一包，每包以美金16.9元計價，臺北關函覆略以：「報關
    匯率各為新臺幣（下同）30.03元、29.095元，其應納關稅
    各為6,851元、6,637元，菸稅均為24,341元、健康福利捐均
    為15,309元，營業稅各為4,608元、4,527元」，有臺北關11
    1年7月14日函1份在卷可佐（見284號易字卷第203頁），則
    就關稅、營業稅部分大概合計一萬元左右，被告楊弼涵既有
    中國貿易公司之菸酒進口業許可執照，當無虛報進口項目觸
    法之疑慮。更何況被告楊弼涵就附表編號1至3所示品牌SAMP
     ERNA菸品（下稱S牌紙菸）、GUDANG GARA菸品（下稱G牌紙
    菸），經內政部警政署航空警察局函送臺灣桃園地方檢察署
    偵辦與同案被告翁偉珉共同輸入私菸入境臺灣地區，俟經臺
    灣桃園地方檢察署檢察官以同案被告翁偉珉於偵查中之供詞
    （供述內容即為當時有認識外籍勞工，他請我抽的國外香菸
    還不錯，就想問東方航空公司是否可以進口，東方航空公司
    卻以不方便為由拒絕，我就拿了6萬元請外籍勞工去聯絡，
    請印尼那邊報關）、證人溫志揚於警詢時之證詞（證述內容
    為東方航空公司只是單純依據印尼方給的資料報關，無法事
    先知道來貨為何，此外是公司清關人員與臺北關共同開箱查
    驗，始知來貨，絕無虛報方式逃避刑責），認為東方航空公
    司未必知悉同案被告翁偉珉實際進口者，確係如附表編號1
    至3所示S牌香菸、G牌香菸，而給予不起訴處分，有臺灣桃
    園地方檢察署檢察官109年度偵緝字第24號不起訴處分書1份
    附卷可佐（見24號偵緝卷第311-317頁反面），衡情上開輸
    入私菸之時間為106年8月31日、9月14日、9月15日，而與本
    案之輸入私菸之時間為106年12月28日、107年2月6日相近，
    被告楊弼涵若有故意隱匿申報方式來節省稅額，大可利用同
    案被告翁偉珉之行為輸入私菸，而毋庸斷然拒絕，是被告楊
    弼涵上開所辯，亦非全然無憑。　
　㈣況依刑事舉證分配之法則，對於被告之成罪事項，應由檢察
    官負舉證義務，檢察官無法舉證使法院產生無合理懷疑之確
    信心證，縱被告所辯前後矛盾、瑕疵，亦不得因此反面推論
    被告之罪行成立，致違刑事舉證分配之法則。檢察官所提之
    個案委任書、附表編號4、5所示SK牌嚼菸查扣照片、進口快
    遞貨物簡易申報單、臺北關扣押貨物收據及搜索筆錄等文書
    證據，只能證明附表編號4、5所示SK牌嚼菸輸入臺灣地區後
    報關及查扣之事實，而且證人溫志掦、李俊緯於警詢時證述
    之供述證據，亦只能證明中國貿易公司有委託東方航空公司
    辦理報關進口附表編號4、5所示SK牌嚼菸，均無法佐證被告
    二人有運輸私菸之主觀犯意。是以，檢察官前開舉證既不能
    證明被告二人有起訴之犯罪行為，而使法院產生無庸置疑之
    明確心證，本院自不得因被告二人所辯有所矛盾或瑕疵，逕
    認被告二人確有輸入私菸之犯行，是依罪疑唯有利於被告原
    則，即難據此作為對被告二人有罪之認定。
六、綜上所述，公訴人所提出之上揭證據，無從使通常一般之人
    均不致有所懷疑，而得確信被告二人有上揭公訴意旨所指之
    犯行，尚不足以使本院形成被告二人共同涉犯菸酒管理法第
    45條第2項之輸入私菸罪嫌之確信心證。是依公訴人所提出
    之證據，尚不足為被告二人為有罪之積極證明，其闡明之證
    明方法，亦無從說服本院形成被告二人為有罪之心證，基於
    無罪推定之原則，自應就被告二人均為無罪之諭知，以免冤
    抑。至於扣案如附表編號4、5所示SK牌嚼菸共計900罐，為
    依菸酒管理法所查獲之私菸，已由臺北關依法行政沒入（見
    284號易字卷第263頁），併此敘明。
據上論斷，應依刑事訴訟法第301條第1項，判決如主文。
本案經檢察官鄭朝光提起公訴，檢察官詹佳佩到庭執行職務。
中　　華　　民　　國　　111 　年　　11　　月　　24　　日
                  刑事第十五庭  法　官　吳軍良
以上正本證明與原本無異。
如不服本判決應於收受判決後20日內向本院提出上訴書狀，並應
敘述具體理由。其未敘述上訴理由者，應於上訴期間屆滿後20日
內向本院補提理由書(均須按他造當事人之人數附繕本)「切勿逕
送上級法院」。 
　　　　　　　　　　　　　　　  書記官　魏妙軒
中　　華　　民　　國　　111 　年　　11　　月　　24　　日
附表：
編號 輸入日期 簡易申報單編號 提單主號 提單分號 菸品種類 數  量 收件人 貨物名稱 實際收件人 合  計 1 106年8月31日 CX/06/0A4/NQ055 000-00000000 000000000000 S牌香菸 640支 CHEN FU LAI 無袖外衣 翁偉珉 S牌香菸5,120支、G牌香菸10,368支，合計15,488支     000000000000 S牌香菸 640支 CHANG CHIH YANG (起訴書附表誤載為CHANG CHH YANG，應予更正) 長袖杉       000000000000 S牌香菸 640支 LIN CHIEN PING 人造纖維製男用或男童用襯衫、針織或鈎針織者 (起訴書附表僅記載人造纖維製男用襯衫、針織杉，應予補充)       000000000000 S牌香菸 640支 WANG PO HSIANG 支座       000000000000 S牌香菸 640支 CHEN CHUN TSE Women's or girls' blousers, shirts and shirt blousers, knitted or crocheted, of wool or fine animal hair (起訴書附表僅記載Women's or girls' blousers,shirts，應予補充)       000000000000 S牌香菸 640支 CHANG CHIA SHUO Men's or boys'jackets and blazers, of artificial (起訴書附表僅記載Men's boys'jackets，應予補充)       000000000000 S牌香菸 640支 WU KUEI LIEN 羊毛或動物細毛製難用或男童用連兜背帶式工作褲，針織或鈎針織者 (起訴書附表僅記載工作褲，應予補充)       000000000000 S牌香菸 640支 WU CHANG YI trowsers     CX/06/0A4/NQ056  000000000000 G牌香菸 432支  CHIEN YU LIANG (起訴書附表誤載為LIU KUAN CHUN，應予更正) 人造纖維製女用或女童用睡袍及睡衣褲 (起訴書附表僅記載睡袍及睡衣褲，應予補充)       000000000000 G牌香菸 432支 HSIAO CHING CHIH (起訴書附表誤載為LU WEI JEN，應予更正) 靠墊       000000000000 G牌香菸 432支 WANG JEN TSUNG Other clothing accessories of leather or of composition leather (起訴書附表僅記載Other clothing，應予補充)       000000000000 G牌香菸 432支 LIU KUAN CHUN Men's boys'overcoats, car-coats, capes, cloaks, anoraks（including ski-jackets）,wind-cheater, wind-jackets and similar articles, knitted or crocheted, of man-made fibres (起訴書附表僅記載Men's boys'overcoats，應予補充)       000000000000 G牌香菸 432支 LIU KUAN CHUN 棉製女用或女童用大衣、雨衣、駕車外套、披肩、斗篷及類似品 (起訴書附表僅記載女用或女童用大衣，應予補充)       000000000000 G牌香菸 432支 CHEN CHENG HO Other similar containers, with outer surface of plastic sheeting (起訴書附表僅記載Other similar containers，應予補充)       000000000000 G牌香菸 432支 CHANG CHUNG CHIA 後背包       000000000000 G牌香菸 432支 SU CHING HSUAN Pars and accessories for cameras (起訴書附表accessories誤載為acessories，應予更正)     CX/06/0A4/NQ057  000000000000 G牌香菸 432支 TIEN SHENG YU 非瓦楞紙或紙板製之可折疊之箱、盒及匣 (起訴書附表僅記載非瓦楞紙可折疊之箱、盒及匣，應予補充)       000000000000 G牌香菸 432支 WANG WEN HUA Other film or foil, phenolic resins, of a thickness, not exceeding 0.25mm (起訴書附表僅記載Other film or foil，應予補充)       000000000000 G牌香菸 432支 CHU HUNG MING Metallized film for capacitor use, with unmetallized borders, total width not exceeding 100mm,total thickness under 0.025mm, of polyurethanes, cellular (起訴書附表僅記載Metallized film for capacitor，應予補充)       000000000000 G牌香菸 432支 TSAI YA TING 腳踏車用視覺信號設備       000000000000 G牌香菸 432支 HSIAO YI HUNG Road wheels, of iron or steel, in the rough state (起訴書附表僅記載Road wheels，應予補充)       000000000000 G牌香菸 432支 TSENG PEI CHUN 頭載耳機及耳機，併裝有微音器 (起訴書附表僅記載頭載耳機，應予補充)       000000000000 G牌香菸 432支 LIAO EN WEI Prickly heat powder and talc and talcum powder (起訴書附表powder誤載為pwder，應予更正)       000000000000 G牌香菸 432支 CHEN WEN HSIANG 卑金屬製雕像及其他裝飾品，鍍貴金屬者 (起訴書附表僅記載卑金屬製雕像及其他裝飾品，應予補充)     CX/06/0A4/NQ058  000000000000 G牌香菸 432支 LI MING YANG 空盒       000000000000 G牌香菸 432支 CHEN YU SI Trays, dishes, plates, cups and the like, of paper or paperboard, of bamboo (起訴書附表僅記載Trays，應予補充)       000000000000 G牌香菸 432支 WU YAN CHENG Straight saw blades, for working metal, hand saw use (起訴書附表僅記載Straight saw blades，應予補充)       000000000000 G牌香菸 432支 HSU WEN HSIEN 置物盒       000000000000 G牌香菸 432支 CHEN CHING HUNG Other keyboard instruments, the sound of which is produced, or must be amplified, electrically (起訴書附表僅記載Other keyboard，應予補充)       000000000000 G牌香菸 432支 LIN HUNG YI 其他髮用製品       000000000000 G牌香菸 432支 CHU CHIA HAO 削鉛筆器（包括袖珍型）及其刀片 (起訴書附表漏載為器一字，應予更正)       000000000000 G牌香菸 432支 WEN CHING JU 木雕刻品及其他木質裝飾品 (起訴書附表裝飾品誤載為飾品，應予更正)   2 106年9月14日 CX/06/0A4/NQ074 000-00000000 000000000000 S牌香菸 640支 CHEN WEN HSIANG light clothing (起訴書附表贅載為等一字，應予更正)  S牌香菸5,120、G牌香菸2,592支，合計7,712支 (起訴書附表誤載為7,172支，應予更正)     000000000000 S牌香菸 640支 LI MING YANG Men's or boys' ensemles, knitted or crocheted, of cotton (起訴書附表僅記載Men's or boys' ensemles，應予補充)       000000000000 S牌香菸 640支 CHEN YU SI Men's or boys'shirts , of wool or fine animal hair (起訴書附表僅記載Men's or boys'shirts，應予補充)       000000000000 S牌香菸 640支 WU YAN CHENG Women's or girls' overcoats, raincoats, car-coats, eapes, cloaks and similar articles, of cotton (起訴書附表僅記載Women's or girls' overcoats，應予補充)       000000000000 S牌香菸 640支 HSU WEN HSIEN (起訴書附表誤載為WU WEN HSIEN，應予更正) Men's or boys'trousers, breeches and shorts, knitted or crocheted, of cotton (起訴書附表僅記載Men's or boys'trousers，應予補充)       000000000000 S牌香菸 640支 CHEN CHING HUNG Men's or boys'night shirts and pyjamas, knitted or crocheted, of wool or fine animal hair (起訴書附表僅記載Men's or boys'night shirts，應予補充)       000000000000 S牌香菸 640支 LIN HUNG YI 未定形且未做邊之氈呢製帽坯,帽胎及斗罩；製帽用氈筒片（包括已開縫者） (起訴書附表僅記載未定形且未做邊之氈呢製帽坯，應予補充)     CX/06/0A4/NQ076  000000000000 G牌香菸 432支 CHANG CHIA KUAN Worn clothing and other worn textile articles (起訴書附表Worn誤載為Woran，應予更正)       000000000000 S牌香菸 640支 HUANG HUI CHEN 音響信號設備       000000000000 G牌香菸 432支 KUO YEN LIANG Baths, shower-baths, sinks and wash-basins, of glass fibre-reinforced plastics (起訴書附表僅記載Baths,shower-baths，應予補充)       000000000000 G牌香菸 432支         000000000000 G牌香菸 432支         000000000000 G牌香菸 432支 LAI YI CHENG Crown corks of base metal       000000000000 G牌香菸 432支 CHEN MING HSIN 在攝氏0度到300度之溫度範圍內，線膨脹係數每度K不超過5×之玻璃製品，供餐桌用（不包括玻璃杯）或廚用  (起訴書附表僅記載玻璃製品，應予補充)   3 106年9月15日 CX/06/0A4/NQ068 000-00000000 000000000000 G牌香菸 432支 CHEN FU LAI 絲或廢絲製女用或女童用上衣,襯衫及短衫,針織或鈎針織者 (起訴書附表僅記載女用或童用上衣，應予補充)  G牌香菸6,048支，合計6,048支     000000000000 G牌香菸 432支 CHANG CHIH YANG 其他紡織材料製套頭衫、無領開襟上衣、外穿式背心及類似品,針織或鈎針織者 (起訴書附表僅記載頭衫、上衣，應予補充)       000000000000 G牌香菸 432支 LIN CHIEN PING 其他紡織材料製男用或男童用襯衫 (起訴書附表僅記載男用襯衫，應予補充)       000000000000 G牌香菸 432支 WANG PO HSIANG Men's or boys'jaceks andblazers, of wool or fine animal hair (起訴書附表僅記載Men's or boys'jaceks，應予補充)       000000000000 G牌香菸 432支 CHEN CHUN TSE 人造纖維製女用或女童用睡袍及睡衣褲 (起訴書附表僅記載女用睡袍，應予補充)       000000000000 G牌香菸 432支 CHANG CHIA SHUO HOOPSKIRT       000000000000 G牌香菸 432支 WU KUEI LIEN 棉製帽類,針織或鈎針織者 (起訴書附表僅記載棉製帽類，應予補充)     CX/06/0A/4NQ069  000000000000 G牌香菸 432支 WU CHANG YI 漁夫帽       000000000000 G牌香菸 432支 LIU KUAN CHUN straw hat       000000000000 G牌香菸 432支 LU WEI JEN 肩包       000000000000 G牌香菸 432支 WANG JEN TSUNG 其他梭織地毯 (起訴書附表僅記載地毯，應予補充)       000000000000 G牌香菸 432支 CHIEN YU LIANG Mechanically made lace in the piece, in strips or in motifs, of man-made fibres, other than fabries of headings 60,02 to 60,06 (起訴書附表僅記載fibres，應予補充)       000000000000 G牌香菸 432支 HSIAO CHING CHIH 絲製其他窄幅梭織物       000000000000 G牌香菸 432支 CHEN CHENG HO Watch cases of other materials     4 106年12月28日 CX/06/0A4/9P301 000-00000000 (起訴書附表誤載為000-0000000，應予更正) 0A49P301 SK牌香菸 (起訴書附表誤載為1，應予更正) 450罐 (起訴書附表贅載SK牌香菸，應予刪除) 洪福全 (起訴書附表誤載為洪福臨，應予更正，且修正為中國貿易公司) 造型夾 中國貿易公司 450罐 (起訴書附表誤載為信達國際公司，應予更正)   5 107年2月6日 CX/07/0A4/GM543 000-00000000 (起訴書附表誤載為000-000000000，應予更正) 0A4GM543 SK牌香菸 (起訴書附表誤載為1，應予更正) 450罐 (起訴書附表贅載SK牌香菸，應予刪除) 中國貿易公司 BLOUS 中國貿易公司 450罐 (起訴書附表誤載為信達國際公司，應予更正)